【裁判字號】    97,易,344
【裁判日期】    971027
【裁判案由】    恐嚇
【裁判全文】
臺灣嘉義地方法院刑事判決               97年度易字第344號
公  訴  人  臺灣嘉義地方法院檢察署檢察官
被      告  乙○○
上列被告因恐嚇案件，經檢察官提起公訴（96年度偵字第7297號
），本院判決如下：
    主  文
乙○○犯恐嚇危害安全罪，累犯，處有期徒刑參月，如易科罰金
，以新臺幣壹仟元折算壹日。
    犯 罪 事 實
一、乙○○前因殺人未遂案件，經臺灣高等法院臺南分院於民國
    94年5月26日，以93年度重上更二字第544號判處有期徒刑1
    年，並經最高法院於94年12月1日，以94年度臺上字第6796
    號駁回上訴確定，於96年2月12日執行完畢。詎仍不知悔改
    ，基於恐嚇之犯意，於96年6月1日下午2時28分許，在嘉義
    縣布袋鎮某處，以其前妻呂惠文（所涉恐嚇罪，另為不起訴
    處分）申請，供其使用之0000000000號行動電話撥打丁○○
    所使用之00-0000000電話（裝設於嘉義縣布袋鎮○○路87號
    ），對丁○○以臺語稱：伊要電話中2、3分鐘的滿足，若敢
    掛電話，生意不要做了嗎？不會擔心你們夫妻的性命嗎？等
    語，丁○○聞言，心生畏懼，遂以沒空為由隨即掛上電話。
    乙○○接續上揭恐嚇之犯意，於同日下午2時32分許，在嘉
    義縣布袋鎮某處，再次利用上開2具電話為聯絡工具，以臺
    語對丁○○揚言：你怎敢掛電話，你生意不要做了；你報警
    沒有關係，警察不可能24小時把你顧著，我去你店裡只要2
    、3分鐘等語，致丁○○心生畏懼。嗣經丁○○報警後，為
    警循線查悉上情。
二、案經丁○○訴由嘉義縣警察局布袋分局報告臺灣嘉義地方法
    院檢察署檢察官偵查起訴
    理  由
壹、程序事項：
    按被告以外之人於審判外之陳述，雖不符刑事訴訟法第159
    條之1至第159條之4之規定，而經當事人於審判程序同意作
    為證據，法院審酌該言詞陳述或書面陳述作成時之情況，認
    為適當者，亦得為證據。當事人、代理人或辯護人於法院調
    查證據時，知有第159條第1項不得為證據之情形，而未於言
    詞辯論終結前聲明異議者，視為有前項之同意，刑事訴訟法
    第159條之5定有明文。查檢察官及被告乙○○經本院一一提
    示本院卷內之傳聞證據，均表示無意見而未於言詞辯論終結
    前聲明異議，復經本院審酌卷證作成之情況後，認為適當，
    而認上開證據資料合於刑事訴訟法159條之5等規定，因而均
    具證據能力。
貳、實體事項：
一、訊據被告乙○○矢口否認有上揭恐嚇犯行，辯稱：當時伊所
    使用之行動電話為甲○○所借用並撥打恐嚇告訴人丁○○，
    伊並未打電話恐嚇告訴人云云。惟查：
（一）告訴人丁○○於前開時間，接聽自家05—0000000號電話
      ，遭人如何以前開言語恐嚇，致其心生畏懼等情，業據告
      訴人迭於警詢及偵查中指述甚詳（見警卷第7至8頁、偵查
      卷第18至19頁），且互核一致。
（二）根據告訴人自家05—0000000號電話於案發時之通聯紀錄
      ，查知係與0000000000號行動電話為通話，又經查詢該行
      動電話之申請人資料，得知申請人為被告之前妻呂惠文，
      此有中華電信股份有限公司用戶受信通信紀錄報表（見警
      卷第14頁）及通聯調閱查詢單（見警卷第15頁）附卷可按
      。
（三）0000000000號行動電話於案發前後，均為被告所持有並使
      用中之事實，為被告於本院審理時所自承（見本院卷97年
      10月13日審判筆錄第16頁），並據證人呂惠文、莊富川、
      蔡青松、高信雄、江月珍、曾駿騰、曾正吉於偵查中結證
      無訛（見偵查卷第158頁、第89至93頁、第100至103頁、
      第116至117頁、第120至121頁），復有中華電信股份有限
      公司用戶受信通信紀錄報表、名片、三親等資料查詢結果
      、0000000000號行動電話通聯資料光碟及部分擷取列印資
      料、通聯調閱查詢單、泛亞資料查詢0000000000號行動電
      話申請者資料、台灣大哥大資料查詢0000000000、
      0000000000號行動電話申請者資料、中華電信資料查詢
      000000000、0000000000號電話申請者資料、台灣大哥大
      股份有限公司基本資料查詢0000000000、0000000000、
      0000000000號申請文件、泛亞電信股份有限公司基本資料
      查詢0000000000號、遠傳0000000000號行動電話申請資料
      、0000000000高信雄行動電話帳單寄送地址、0000000000
      號行動電話帳單寄送地址、0000000000號手機通話費用繳
      納情形、台灣大哥大股份有限公司97年5月8日台信服（97
      ）字第0750號函各1份；基地臺位置圖2紙、個人戶籍資料
      查詢結果、0000000000號行動電話通聯資料光碟及部分擷
      取列印資料各2份；全戶戶籍資料（完整姓名）查詢結果4
      份、法務部戶役政連結作業系統2份、及照片6張附於偵查
      卷可稽。
（四）呂惠文經警通知於96年7月25日上午製作筆錄時，陳稱其
      所申請之行動電話係借給網友陳建明之人使用云云，隱瞞
      行動電話為被告所持有使用之事實，而當日晚上，被告與
      其大哥黃金棟即至告訴人處向告訴人解釋行動電話為被告
      所持有使用，可能遭他人借予使用撥打給告訴人等情，亦
      據告訴人於警詢及偵查中陳述綦詳（見警卷第第12頁、偵
      查卷第20頁），然其後被告經警於96年8月15日通知製作
      筆錄時，堅稱行動電話均為呂惠文所持有使用中（見警卷
      第2頁），至檢察官傳訊黃金棟、呂惠文及被告等人，3人
      均一致陳稱行動電話為呂惠文持有使用，極力隱瞞行動電
      話為被告所持有使用之事實（見偵查卷第42至43頁、第48
      至49頁、第51頁），而呂惠文於最後1次經檢察官訊問時
      ，因回答問題之內容充滿矛盾，經檢察官一再追問，始坦
      承行動電話為被告所持有使用之事實（見偵查卷第158頁
      ；呂惠文所涉偽證罪，並經本院判處有期徒刑確定）。綜
      上，呂惠文於96年7月25日製作警詢筆錄後，即知悉該行
      動電話之持有使用人涉嫌恐嚇告訴人等案情，復根據告訴
      人上開所陳被告曾偕同黃金棟對其解釋等情，足認呂惠文
      、被告及黃金棟3人，均於96年7月25日即知悉本件案情，
      然時至97年2月30日檢察官最後1次訊問呂惠文，期間將近
      有半年多之時間，被告均未對檢察官提出其行動電話遭人
      借用之情事，反而與黃金棟、呂惠文等人共同捏造行動電
      話為呂惠文所持有使用之事實，而極力隱瞞被告持有使用
      行動電話之事實，適彰顯被告欲卸責而畏罪之心。
（五）迄本院審理時，被告固坦承持有使用0000000000號行動電
      話之事實，惟辯稱伊行動電話遭甲○○借用撥打恐嚇告訴
      人，並稱有丙○○目擊，再稱告訴人於案件起訴後，向伊
      表示抱歉，陳稱所聽到之恐嚇話語非被告之聲音云云。然
      被告於距案發已有一段相當長時間，始提出甲○○借用行
      動電話之情，其所言已屬可疑，又經本院傳訊證人甲○○
      ，其堅決否認有向被告借用行動電話撥打告訴人之電話並
      恐嚇告訴人之情，且經本院當庭命證人甲○○以台語講述
      本件恐嚇之話語，讓告訴人當庭聽聞，告訴人則陳稱與原
      來聽到的恐嚇言語腔調相去甚遠等語，而證人丙○○雖於
      本院審理時證稱甲○○於案發前後期間時常借用被告之行
      動電話等情，然又證稱甲○○使用被告行動電話之時間均
      為中午11時至12時之間，經核與案發之下午2時許之時間
      不同，且證人丙○○復陳稱其並未聽聞甲○○撥打電話之
      內容等語，復告訴人於本院審理時亦堅決否認有向被告表
      達歉意之舉，且陳稱當時所聽聞之聲音應屬人刻意偽裝，
      僅不能確定是否為被告之聲音，非確定不是被告之聲音等
      語。是被告所聲請調查之證據，經本院調查之結果，均不
      足為有利於被告之認定。
（六）綜上，被告上開所辯，應屬卸責之詞，本件事證明確，被
      告恐嚇犯行堪以認定，應依法論科。
二、核被告所為，係犯刑法第305條之恐嚇危害安全罪。被告先
    後2次撥打電話恐嚇被害人，係於密切接近之時間、地點，
    侵害同一之法益，且係出於同一恐嚇之目的，屬接續犯，僅
    成立一恐嚇危害安全罪。被告有如犯罪事實欄所載之前科紀
    錄及執行情形，有臺灣高等法院被告前案紀錄表在卷可按，
    其受有期徒刑之執行完畢，5年以內再犯本件有期徒刑以上
    之罪，為累犯，應依法加重其刑。爰審酌被告為國中畢業之
    智識程度，以電話為恐嚇行為之方式，犯後否認犯行，未見
    其悔意之態度，然業與被害人和解，並經被害人表明原諒被
    告之意（見本院審判筆錄第6頁）等一切情狀，量處被告如
    主文所示之刑，並諭知有期徒刑易科罰金之折算標準。
三、據上論斷，依刑事訴訟法第299條第1項，刑法第305條、第
    41條第1項前段、第47條第1項，刑法施行法第1條之1第1項
    、第2項前段，判決如主文。
本案經檢察官陳則銘到庭執行職務。
中    華    民    國    97    年    10    月    27    日
                  刑事第三庭    法  官  劉瓊雯
上列正本證明與原本無異。
如不服本判決，應於判決送達後十日內向本院提出上訴狀，上訴
書狀依法應敘述具體理由，如未敘述具體理由者，應於上訴期間
屆滿後二十日內補提理由書於本院（均應附繕本）。告訴人或被
害人如對於本判決不服者，應具備理由請求檢察官上訴，其上訴
期間之計算係以檢察官收受判決正本之日期為準。
中    華    民    國    97    年    10    月    27    日
                                書記官  劉美娟
附錄本案論罪科刑法條：
中華民國刑法第305條
（恐嚇危害安全罪）
以加害生命、身體、自由、名譽、財產之事，恐嚇他人致生危害
於安全者，處2年以下有期徒刑、拘役或3百元以下罰金。


司法院資訊處製作；財團法人民間司法改革基金會備份。
